【裁判字號】    92,聲,397
【裁判日期】    920505
【裁判案由】    
【裁判全文】
臺灣板橋地方法院民事裁定  九十二年度聲字第三九七號
    聲  請  人  劉曉仙即葳門設計公司
    即  債權人
                            送.
    相  對  人  乙○○
    即  債務人
右聲請人聲請發還擔保金事件，本院裁定如左：
    主      文
本院八十九年存字第三一三一號提存事件聲請人所提存之擔保金新台幣陸萬玖仟元准
予發還。
聲請程序費用由相對人負擔。
    理      由
一、按返還擔保金，如符合：（一）應供擔保之原因消滅者。（二）訴訟終結後，供
    擔保人證明已定二十日以上之期間，催告受擔保利益人行使權利而未行使者之要
    件，法院得以裁定返還擔保金，於民事訴訟法第一百零四條定有明文。
二、本件聲請意旨略以：
    (一)聲請人與相對人間因給付工程款事件，聲請人前遵鈞院八十八年度板簡字第
        八八七號民事判決，提供新台幣陸萬玖仟元為擔保金，並以鈞院八十九年度
        存字第三一三一號提存在案，對相對人之財產在貳拾萬柒仟元之範圍內得為
        假執行。
    (二)嗣相對人對鈞院板橋簡易庭八十八年度板簡字第八八七號判決提起上訴，經
        鈞院八十九年度簡上字第二五七號，判決相對人須給付聲請人新台幣壹拾陸
        萬肆仟伍佰元，原判決超過壹拾陸萬肆仟伍佰元及該部分假執行之宣告均廢
        棄，且該案件為不得上訴第三審之案件，故該判決業已確定，為此聲請人爰
        依民事訴訟法第一百零四條第二款之規定，於民國九十二年二月十七日以木
        柵郵局第一○六號存證信函，催告相對人於文到二十一日對擔保金行使權利
        ，而相對人未為行使，為此檢附鈞院八十八年度板簡字第八八七號宣示判決
        筆錄、八十九年度存字第三一三一號提存書、八十九年度簡上字第二五七號
        民事判決、存證信函暨其回執等影本各一份，聲請發還擔保金等語。
三、聲請人上開主張，業據提出本院八十八年度板簡字第八八七號宣示判決筆錄、八
    十九年度存字第三一三一號提存書、八十九年度簡上字第二五七號民事判決、木
    柵郵局第一○六號存證信函及其回執等影本各一份為證，並經本院依職權調閱本
    院八十九年度存字第三一三一號擔保提存卷查明無誤。聲請人已於訴訟終結後，
    以木柵郵局第一○六號存證信函定二十日以上之期間催告相對人行使權利而未行
    使，是聲請人之聲請核與民事訴訟法第一百零四條第一項第二款規定相符，應予
    准許。
四、爰依民事訴訟法第九十五條、第七十八條，裁定如主文。
中      華      民      國    九十二    年      五      月      五      日
                                  臺灣板橋地方法院民事第三庭
~B法      官  許月珍
右為正本係照原本作成。
如對本裁定抗告須於裁定送達後十日內向本院提出抗告狀。
中      華      民      國    九十二    年      五      月      八      日
~B法院書記官  劉昌明


司法院資訊處製作；財團法人民間司法改革基金會備份。
